# 求助陈版主，新金融工具准则出售金融资产的疑问

提问人：liuweisheng 时间：2022-04-03 16:07:59
新金融工具准则下， 2021 年初原值 100 万元，公允价值 10 万元。 2021 年将其出售，售价 130 万元。 2021 年计入投资收益的金额是 20 万元，还是 30 万元。谢谢版主解惑。

回答人：chenyiwei
两种做法均可。虽然新准则应用指南中没有明确将累计的公允价值变动转入处置当年的投资收益，但也没有禁止这样做，并且这样做似乎更为清晰，即使得投资收益的本期金额反映了处置价款与初始成本之间的差额，更接近于税法上的投资处置所得口径。